【裁判字號】    97,親,25
【裁判日期】    970807
【裁判案由】    否認子女
【裁判全文】
臺灣嘉義地方法院民事判決                97年度親字第25號
原      告  丙○○
                        號
訴訟代理人  陳適庸律師
被      告  乙○○
                        號
兼上一人
法定代理人  甲○○
                        號
上列當事人間否認子女事件，本院於民國97年7月24日言詞辯論
終結，判決如下：
    主  文
確認被告乙○○ (女，民國○○年○月○○日生，身分證統一編號：
Ｚ000000000號)非被告甲○○自原告受胎所生之婚生女。
訴訟費用新臺幣仟元由被告平均負擔。
    事實及理由
一、原告起訴主張：原告與被告甲○○於民國87年10月27日結婚
    ，於96年11月7日離婚，惟被告甲○○於97年3月24日產下被
    告乙○○，乙○○因受婚生子女之推定為原告之婚生女，然
    被告乙○○實際為被告被告甲○○自他人受胎所生，非自原
    告受胎，爰依民法第1063條之規定，訴請確認被告乙○○非
    被告甲○○自原告受胎之婚生女。並聲明求為判決：確認被
    告乙○○非被告甲○○自原告受胎所生之婚生女。
二、被告陳述略以：對原告之主張沒意見，被告乙○○確非自原
    告受胎等語。
三、原告主張之事實，業據提出戶籍謄本二份、財團法人天主教
    聖馬爾定醫院親子血緣關係ＤＮＡ驗證報告書一份為證，而
    依該親子驗證報告書之記載：註明為丙○○與甲○○之女之
    送檢檢體，其DNA STR基因座系統有D16S539、D5S818、FGA
    等三個基因座之基因型別矛盾，所以丙○○與甲○○之女間
    應不存在一親等直系血親血緣關係等語，有上開鑑定報告一
    份附卷可憑，被告乙○○與原告無血緣關係，被告乙○○自
    非被告甲○○自原告受胎之婚生女即足認定，原告之主張，
    自堪信為真實。
四、按民法第1063條第1項推定之婚生子女，如夫妻之一方能證
    明妻非自夫受胎者，得於知悉子女出生之日起，兩年內提起
    否認之訴，同條第二項定有明文，夫妻已逾96年5月4日修正
    前之民法第1063條第2項所定期間，而不得提起否認之訴者
    ，得於修正後二年內提起之，96年5月23日修正之民法親屬
    編施行法第8-1條亦定有明文。查被告甲○○自其他男子受
    胎生下被告乙○○，乙○○之受胎期間既係在被告甲○○與
    原告婚姻關係存續中，則依法自應推定被告乙○○為原告與
    被告甲○○之婚生女，然被告乙○○並非被告甲○○自原告
    受胎，已如前述，自非被告甲○○自原告受胎之婚生女。準
    此，原告於知悉被告乙○○非為其婚生子女二年內提起本件
    訴訟，於法洵屬有據，應予准許。
五、據上論結，本件原告之訴為有理由，依民事訴訟法第85 條
    第1項前段、第78條，判決如主文。
中    華    民    國    97    年    8     月    7     日
                  家事法庭法  官  涂裕洪
以上正本係照原本作成
如對本判決上訴須於判決送達後20日內向本院提出上訴狀
中    華    民    國    97    年    8     月    7     日
                          書記官  李靜華


司法院資訊處製作；財團法人民間司法改革基金會備份。
